臺灣高等法院高雄分院刑事判決　　　　 94年度上易字第422號
上　訴　人　臺灣高雄地方法院檢察署檢察官
被　　　告　丙○○
上列上訴人因被告竊盜案件，不服臺灣高雄地方法院94年度易字
第197 號中華民國94年5 月19日第一審判決（起訴案號：臺灣高
雄地方法院檢察署93年度偵字第25439 號，移送併辦：同署94年
度偵字第5917號、94年度速偵字第679 號、第734 號、第941 號
），提起上訴，暨移送併案審理（臺灣高雄地方法院檢察署94年
度偵字第10833 號、第11760 號、第12383 號、94年度速偵字第
1121號），本院判決如下：
    主  文
原判決關於竊盜及定執行刑部分撤銷。
丙○○連續竊盜，處有期徒刑壹年捌月。扣案鑰匙拾壹支沒收。
    事  實
一、丙○○基於意圖為自己不法所有之概括犯意，連續於：
  (一)民國93年12月20日下午11時許，在高雄市苓雅區○○○路8
    巷口，以其所有鑰匙，竊取廣雲有限公司所有車牌號碼YXN-
    750 號輕型機車1 部，得手後供己代步用。嗣於同年月23日
    下午4 時57分許，在高雄市苓雅區○○○路62之2 號前為警
    查獲，並扣得其所有供竊盜用鑰匙1 支。
  (二)94年3 月8 日上午11時55分許，在高雄市苓雅區○○○路18
    號前，以其所有鑰匙，竊取戊○○所有原放置在高雄市○鎮
    區○○路25之4 號前，遭不詳姓名之人竊取而改放置在上開
    林森二路18號前之車牌號碼XMN-156 號重型機車1 部，於發
    動得手後即為警當場查獲，並扣得其所有供竊盜用鑰匙1 支
    。
  (三)94年3 月27日上午11時許，在高雄市○鎮區○○路、凱旋路
    口，以其所有鑰匙，竊取己○○所有原放置在高雄市前鎮區
    ○○○街22號前，遭不詳姓名之人竊取而改放置在上開瑞隆
    路、凱旋路口之車牌號碼YVD-302 號輕型機車1 部，得手後
    供己代步之用。嗣於同日下午5 時許，在高雄市○○路、凱
    旋路口為警查獲，並扣得其所有供竊盜用鑰匙1 支。
  (四)94年3 月29日下午2 時許，在高雄市苓雅區○○○路326 號
    前，以其所有鑰匙，竊取壬○○所有車牌號碼UWU-587 號輕
    型機車1 部，得手後供己代步之用。嗣於同年4 月1 日下午
    10時20分許，在高雄市○○區○○路、安東路口為警查獲，
    並扣得其所有供竊盜用鑰匙1 支。
  (五)94年4 月23日上午9 時許，在高雄市○○○路258 號巷口，
    以其所有鑰匙，竊取乙○○所有車牌號碼XOR-927 號重型機
    車1 部，得手後供己代步之用。嗣於同年月26日下午7 時50
    分許，在高雄市○○區○○路、仁智街口為警查獲，並扣得
    其所有供竊盜用鑰匙1 支。
  (六)94年5 月6 日傍晚某時，在高雄市○○○路22號前，以其所
    有鑰匙，竊取甲○○所有車牌號碼LDG-802 號重型機車1 部
    ，得手後供己代步之用。嗣於同年月9 日下午9 時許，在高
    雄市前鎮區鎮北四巷口為警查獲，並扣得其所有供竊盜用鑰
    匙2 支。
  (七)94年5 月16日中午12時許，在高雄市○○○路22號前，以其
    所有鑰匙，竊取丁○○所有車牌號碼OPF-900 號重型機車1
    部，得手後供己代步之用。嗣於同年月20日上午0 時5 分許
    ，在高雄市三民區○○○路211 號前為警查獲，並扣得其所
    有供竊盜用鑰匙1 支。
  (八)94年5 月29日上午10時許，在高雄市○○區○○路、苓雅路
    口，以其所有鑰匙，竊取庚○○所有車牌號碼APV-531 號重
    型機車1 部，得手後供己代步之用。嗣於同日下午2 時30分
    許，在高雄市○○路、中華四路口為警查獲，並扣得其所有
    供竊盜用鑰匙2 支。
  (九)94年7 月2 日上午2 時許，在高雄市○○○路402 巷2 弄10
    號前，以其所有鑰匙，竊取辛○○所有車牌號碼XSQ-087 號
    重型機車1 部，得手後供己代步之用。旋即於同日上午2 時
    30分許，在高雄市○○區○○路、武廟路口為警查獲，並扣
    得其所有供竊盜用鑰匙1 支。
二、案經高雄市政府警察局苓雅分局報請臺灣高雄地方法院檢察
    署檢察官偵查起訴暨移送原審、本院併案審理。
    理  由
一、程序方面─
    本件被告丙○○（以下簡稱被告）所犯係死刑、無期徒刑、
    最輕本刑為3 年以上有期徒刑以外之罪，其就被訴事實為有
    罪之陳述，經法官告知簡式審判程序之旨，並聽取公訴人、
    被告之意見後，本院認為適宜進行簡式審判程序，故本件適
    用簡式審判程序審理，合先敘明。
二、認定犯罪事實所憑證據及理由─
  (一)上開犯罪事實，業據被告於原審及本院審理中供認不諱（見
    原審卷第88、89頁，本院卷第85至88頁）；並經被害人廣雲
    有限公司負責人林常惠（即事實欄一(一)，見93偵25439 號卷
    第18至20頁）、戊○○（即事實欄一(二)，見警(二)卷第5 、6
    頁）、己○○（即事實欄一(三)，見警(三)卷第12、13頁）、謝
    美華（即事實欄一(四)，見警(四)卷第4 、5 頁）、乙○○（即
    事實欄一(五)，見警(五)卷第7 、8 頁）、丁○○（即事實欄一
    (七)，見警(七)卷第6 、7 頁）、庚○○（即事實欄一(八)，見警
    (八)卷第5 、6 頁）、辛○○（即事實欄一(九)，見警(九)卷第3
    、4 頁）於警詢或偵查中指訴綦詳；復有戊○○（見警(二)卷
    第14頁）、己○○（見警(三)卷第21頁）、謝美華（見警(四)卷
    第15頁）、乙○○（見警(五)卷第15頁）、甲○○（即事實欄
    一(六)，見94偵10833 號卷第17頁）、丁○○（見警(七)卷第15
    頁）、庚○○（見警(八)卷第20頁）、辛○○（見警(九)卷第14
    頁）分別簽具之贓物認領收據多紙在卷可憑；此外，復有被
    告所有供竊盜用之鑰匙11支扣案可資佐證。足認被告自白與
    事實相符，足堪採信。
  (二)綜上所述，本件事證已明，被告犯行洵堪認定。
三、論罪及撤銷改判之理由─
  (一)核被告所為，係犯刑法第320 條第1 項之普通竊盜罪。被告
    先後11次竊盜犯行，時間緊接，犯罪手法類似，觸犯構成要
    件相同之罪，顯係基於概括犯意而為，為連續犯，以一罪論
    ，並加重其刑。被告就事實欄一(二)～(九)所示之竊盜犯行，公
    訴意旨雖未論及，惟此部分與起訴部分有連續犯之裁判上一
    罪關係，為起訴效力所及，本院自應併予審判。
  (二)原判決以被告罪證明確，予以論罪科刑，固非無見。惟被告
    所犯事實欄一(六)～(九)之竊盜犯行部分（即併案由本院審理部
    分），與其餘竊盜犯行有連續犯之裁判上一罪關係，業如前
    述，原判決未及審酌，尚有未洽。檢察官依起訴不可分原則
    ，就此部分提起上訴請求併予審判，為有理由，自應由本院
    將原判決關於竊盜及定執行刑部分撤銷改判。
四、科刑及沒收之理由─
  (一)爰審酌被告不思循正當方式謀取收入，而竊取他人財物，造
    成多名被害人受有財物上損失，嚴重破壞社會秩序，惟犯後
    坦承犯行，態度尚稱良好等一切情狀，量處有期徒刑1 年8
    月。
  (二)扣案鑰匙11支為被告所有，供竊盜犯罪所用，業據被告供明
    在卷（見本院卷第94頁），依刑法第38條第1 項第2 款規定
    宣告沒收。
五、被告另犯妨害自由部分，經原審判處有期徒刑4 月，因被告
    及檢察官均未提起上訴而確定，併此敘明。
六、適用之法律─
  (一)刑事訴訟法第369 條第1 項前段、第364 條、第273 條之1
    第1 項、第299 條第1 項前段。
  (二)刑法第56條、第320 條第1 項、第38條第1 項第2 款。
  (三)罰金罰鍰提高標準條例第1 條前段。
本案經檢察官沈紹嘉到庭執行職務。
中　　華　　民　　國　　94　　年　　8 　　月　　31　　日
                  刑事第七庭    審判長法  官  莊飛宗
                                      法  官  黃憲文
                                      法  官  曾逸誠
以上正本證明與原本無異。
不得上訴。
中　　華　　民　　國　　94　　年　　8 　　月　　31　　日
　　　　　　　　　　　　　　　　　　　書記官  郭蘭蕙
附錄本案論罪科刑法條全文：
刑法第320 條第1 項：
意圖為自己或第三人不法之所有，而竊取他人之動產者，為竊盜
罪，處5 年以下有期徒刑、拘役或500 元以下罰金。
